【裁判字號】    88,易,1018
【裁判日期】    890112
【裁判案由】    毒品危害防制條例
【裁判全文】
臺灣士林地方法院刑事判決                        八十八年度易字第一一八號
    公  訴  人  臺灣士林地方法院檢察署檢察官
    被      告  乙○○
                丙○○
右列被告等因毒品危害防制條例案件，經檢察官提起公訴（八十七年偵字第一一二九
二號、八十八年偵字第六五七號），本院判決如左：
    主  文
乙○○幫助施用第二級毒品，處有期徒刑參月，如易科罰金，以參佰元折算壹日。扣
案第二級毒品安非他命壹包（驗餘淨重零點零陸玖參公克）沒收銷燬之。
丙○○無罪。
    事  實
一、乙○○基於幫助施用第二級毒品之概括犯意，於民國八十七年十月間，因受友人
    丁○○之託，連續二次代其向綽號「叔叔」之真實姓名年籍不詳之成年男子各以
    新臺幣（下同）一千元之價格，每次購得第二級毒品安非他命乙包，並分別於八
    十七年十月十三日及二十日（公訴人誤為八十七年四、五月間），在臺北市○○
    區○○路二段一巷十二號二樓住處，將所購得之安非他命交予丁○○而幫助丁○○施用第二級毒品安非他命二次。嗣於八十七年十月二十四日晚間十一時許，經
    警先於臺北縣三重市○○街四九號佳和洗衣店內查獲丁○○違反毒品危害防制條
    例罪嫌，並由丁○○於翌日凌晨一時三十分許，帶同警方前往臺北市○○路○段
    一巷十二號二樓乙○○前開住處，向乙○○之弟丙○○取得其先前再次請託乙○○代其購買之安非他命乙包時，由埋伏之警方當場查獲，並扣得第二級毒品安非
    他命乙包（驗餘淨重０．０六九三公克）。
二、案經臺北縣警察局海山分局報請臺灣士林地方法院檢察署檢察官暨臺北縣警察局
    三重分局報請臺灣板橋地方法院檢察署檢察官呈請臺灣高等法院檢察署核轉臺灣
    士林地方法院檢察署檢察官偵查起訴。
    理  由
壹、有罪部分：
一、訊據被告乙○○固坦承曾代丁○○向他人購買安非他命後交予丁○○施用之事實
    不諱，惟辯稱：伊僅曾於八十七年十月間，幫丁○○買過一次安非他命，係各出
    新臺幣五百元合資買的，後來伊將安非他命裝於錄音帶內交由丙○○轉交予丁○○時，即遭警方查獲云云。然查：有關丁○○於八十七年十月十三日及二十日，
    確曾二次請託被告乙○○幫忙取得安非他命，再由被告乙○○設法買得安非他命
    交由丁○○施用，嗣於八十七年十月二十五日再次交付安非他命乙包時，即經埋
    伏警員當場查獲之事實，已據證人丁○○於檢察官偵查時結證明確（見檢察官八
    十七年十月二十五日訊問筆錄），核與被告乙○○於檢察官偵查供承情節，均相
    一致（見檢察官八十七年十月二十五日訊問筆錄）；足見被告乙○○確於八十七
    年十月十三日及二十日，確曾二次代丁○○購得安非他命以供施用等情無疑。且
    查：扣案晶體乙包經送驗結果，其顆粒中均含有甲基安非他命成份之事實，其驗
    餘淨重為０．０六九三公克乙節，則有憲兵司令部刑事鑑識中心八十八年元月二
    十九日（八八）綱得字第０一二二九號鑑驗通知書影本乙紙存卷可據。是被告乙○○所辯無非卸責之詞，不足採信。本件事證明確，被告乙○○犯行洵堪認定，
    應依法論科。
二、核被告乙○○所為，係犯毒品危害防制條例第十條第二項之施用第二級毒品罪之
    幫助犯。公訴人認被告乙○○所為，係犯同條例第八條第二項之轉讓第二級毒品
    罪嫌，惟被告乙○○於向綽號「叔叔」之人取得毒品安非他命時，並非基於其個
    人所有之意思而持有，而係代丁○○購買，則其嗣將毒品再轉交予丁○○之所為
    ，應與轉讓之行為未合，是公訴人起訴法條容有違誤，應予變更。被告乙○○前
    後二次犯行，時間緊接，手法相同，且均觸犯構成要件同一之罪名，應依連續犯
    以一罪論，並依法加重其刑。爰審酌被告乙○○素行，犯罪之動機、目的、手段
    、犯罪所生之損害，及犯罪後態度等一切情狀，量處如主文所示之刑。又扣案安
    非他命乙包（驗餘淨重０．０六九三公克）為第二級毒品，應依毒品危害防制條
    例第十八條第一項前段宣告沒收銷燬之。公訴意旨另以：被告乙○○於八十七年
    十月二十五日將代丁○○所購得之扣案安非他命乙包轉交予丁○○之所為，亦涉
    有轉讓毒品罪嫌云云。然查：有關被告乙○○代丁○○購買安非他命以交其施用
    之所為，應屬幫助施用毒品之行為，已如前述；而被告乙○○委其弟即同案被告
    丙○○轉交安非他命予丁○○時，警方已由丁○○帶同前往並在場埋伏查獲乙節
    ，亦經卷附臺北縣警察局三重分局刑事案件報告書敘述甚明，且經證人丁○○證
    述屬實（見檢察官八十八年五月二十七日訊問筆錄），是被告乙○○該次幫助施
    用第二級毒品之所為應屬未遂；然毒品危害防制條例第十條有關施用毒品罪，並
    不處罰未遂犯，是此部分自未能予以論罪，惟公訴意旨認此部分與被告乙○○前
    開論罪科刑部分，有連續犯裁判上一罪之關係，爰不另為罪之諭知，併此敘明。
貳、無罪部分：
一、公訴意旨另以：被告丙○○基於概括犯意，自八十七年元月間起，至同年十一月
    止，連續多次在臺北市○○路○段一巷十二號二樓住處，將代甲○○所購入之安
    非他命，轉讓予甲○○施用；且於八十七年十月二十五日凌晨，將同案被告乙○○代丁○○所購買之安非他命乙包，在上址住處，轉交予丁○○取得，並經警當
    查獲，因認被告丙○○涉有連續轉讓第二級毒品罪嫌云云。
二、按犯罪事實應依證據認定之，無證據不得推定其犯罪事實；又不能證明被告犯罪
    者，應諭知無罪之判決，刑事訟訴法第一百五十四條、第三百零一條第一項分別
    定有明文。
三、經查：訊據被告丙○○堅決否認有何代甲○○購買第二級毒品安非他命之犯行，
    且辯稱：於警查獲當日，伊並不知乙○○囑其轉交之物為安非他命云云。且查：
    證人甲○○雖於警訊時曾指述被告丙○○有販賣第二級毒品安非他命之行為，惟
    於本院調查時又改稱：伊係向乙○○購買安非他命，未曾向丙○○購買或委其代
    買安非他命，伊於警訊中所陳係昏亂中誤述云云（見本院八十八年十二月十七日
    訊問筆錄）；是原難僅以證人甲○○個人反覆不一之證詞，即遽為被告丙○○販
    賣、轉讓或幫助甲○○施用毒品罪行之認定。至於公訴人所指被告丙○○代同案
    被告乙○○將代丁○○所購得之安非他命轉交予丁○○取得之所為，應屬未遂，
    而為法所不罰，已如前述；此外，復查無其他積極事證足資證明被告丙○○有公
    訴人所指犯行，不能證明被告丙○○犯罪，自應為其無罪判決之諭知。
據上論斷，應依刑事訴訟法第二百九十九條第一項前段、第三百零一條第一項、第三
百條，毒品危害防制條例第十條第二項、第十八條第一項，刑法第十一條前段、第五
十六條、第三十條第一項，判決如主文。
本案經檢察官繆卓然到庭執行職務
中      華      民      國    八十九    年      一      月    三十一    日
                                  臺灣士林地方法院刑事第三庭
                                      法  官
右正本證明與原本無異。
如不服本判決，應於判決送達後十日內，向本院提出上訴狀。
附錄本案論罪科刑法條全文
毒品危害防制條例第十條第二項：
施用第二級毒品者，處三年以下有期徒刑。


司法院資訊處製作；財團法人民間司法改革基金會備份。
